【裁判字號】    89,上訴,3268
【裁判日期】    890718
【裁判案由】    懲治走私條例等
【裁判全文】
臺灣高等法院刑事判決                          八十九年度上訴字第三二六八號
    上  訴  人  臺灣基隆地方法院檢察署檢察官
    上  訴  人
    即  被  告  甲○○
右上訴人因被告違反懲治走私條例等案件，不服臺灣基隆地方法院八十九年度訴字第
二四七號，中華民國八十九年七月十八日第一審判決（起訴案號：臺灣基隆地方法院
檢察署八十九年度偵字一三二九號）提起上訴，本院判決如左：
    主  文
原判決撤銷。
甲○○共同運送走私物品，處有期徒刑拾月。
扣案未貼專賣憑證之「峰」菸貳萬陸仟伍佰包、「卡弟兒」菸玖仟伍佰包、「大衛杜
夫」菸壹萬陸仟玖佰玖拾包以及無線電行動台（ＳＴＡＮＤＡＲＤ廠，Ｃ五二０型）
壹台均沒收。
    事  實
一、甲○○於民國八十三年五月間，曾因違反懲治走私條例案件，經台灣高雄地方法
    院判處有期徒刑九月，緩刑三年確定，業已緩刑期滿。復於八十七年二月間，因
    違反懲治走私條例案件，經台灣台中地方法院判處有期徒刑六月確定，尚未執行
    。詎甲○○明知不詳姓名綽號「仁哥」之成年男子所販賣之菸類，係私運進口未
    貼專賣憑證之管制物品，竟意圖販賣營利，於八十九年三月十五日上午十一時許
    ，在台北縣瑞芳鎮深澳發電廠附近，以新台幣（下同）一百萬元之代價，向「仁
    哥」購入「峰」（MI NE）菸二萬六千五百包、「卡弟兒」（Cartier）菸九千五
    百包、「大衛杜夫」（Davi  Doff）菸一萬六千九百九十包，再以其Ｊ三－九一
    八號營業小貨車裝載，擬運送至高雄市販賣，約定若未能順利賣出，「仁哥」願
    意代為處理。「仁哥」為護送該車順利駛往高速公路，乃同時將其所有射頻管制
    器材即無線電行動台（ＳＴＡＮＤＡＲＤ廠，Ｃ五二Ｏ型，俗稱無線電手機，屬
    於業餘無線電者使用，頻率設為426.26MHZ ）一台，交付甲○○使用；自己駕駛
    另車在甲○○之車前導引，而以另部無線電行動台相互收發電信，藉以規避警察
    之取締。甲○○明知無線電頻率非經核准，不得使用或變更，竟於未領得業餘無
    線電執照時，擅自使用無線電頻率，惟尚未干擾無線電波之合法使用者。同日下
    午一時三十分許，當甲○○駕駛該小貨車行經基隆市○○路與調和街口時，為警
    查獲，並扣得上開未貼專賣憑證之菸類共計五萬二千二百九十包（即一百零五箱
    又四十九條）及該無線電行動台一台。該批菸類經送基隆關鑑定結果，其完稅價
    格為一百三十八萬二千四百二十六元。
二、案經基隆市警察局移送台灣基隆地方法院檢察署檢察官偵查起訴。
    理  由
一、右揭事實，業據被告甲○○迭於警訊、偵查、原審及本院審理時坦承不諱，且有
    ＳＴＡＮＤＡＲＤ廠、Ｃ五二Ｏ型無線電行動台一台、「峰」菸二萬六千五百包
    、「卡弟兒」菸九千五百包、「大衛杜夫」菸一萬六千九百九十包扣案及查獲違
    反台灣省內菸酒專賣暫行條例案件扣押物品表一紙在卷可稽。依公告管制物品項
    目及其數額丙項管制進口物品之規定，一次私運菸類，其總額由海關照緝獲時之
    完稅價格計算，超過新台幣十萬元者，是為管制進口物品。本件查獲之未稅洋菸
    ，其完稅價格為一百三十八萬二千四百二十六元，已逾十萬元，顯係不詳姓名者
    私運進入台灣地區之管制物品進口逾公告數額之走私物品無訛。此有財政部基隆
    關稅局八十九年三月二十四日基普緝字第八九一０一八二０號函在卷可稽。又本
    件無線電行動台，經交通部派員實地測試結果，並無干擾合法使用者情形，並未
    接獲業餘無線電台合法使用者遭受干擾之申訴，亦有交通部電信總局八十九年三
    月二十二日電信電八九字第００二四五五－０號函附卷足憑。綜上所述，足證被
    告之自白與事實相符，可以採信，其犯行堪以認定。
二、按臺灣省內菸酒專賣暫行條例第三十七條第五款之販賣未貼專賣憑證菸類罪，並
    不以販入之後，復行賣出為構成要件，祇須以營利為目的，將未貼專賣憑證之菸
    類購入或賣出，有一於此，其犯罪即屬完成（最高法院菸類二年度台非字第一二
    四號判決參照）。被告自承其買入上開未貼專賣憑證之菸類，係要販賣之用，預
    計每箱可賺一千元，顯見被告係以營利之目的而販入上開菸類，而成立既遂犯。
    核被告所為，係違反懲治走私條例第三條第一項之運送他人私運進口逾公告數額
    之管制物品罪、台灣省內菸酒專賣暫行條例第三十七條第五款之販賣未貼專賣憑
    證之菸類罪及電信法第五十八條第三項之未干擾無線電波之合法使用擅自使用無
    線電頻率罪。其與綽號「仁哥」之不詳姓名成年男子之間，有犯意之聯絡及行為
    之分擔，皆為共同正犯。所犯上開三罪之間，有方法、結果之牽連關係，為牽連
    犯，應從一重之運送他人私運進口逾公告數額之管制物品罪處斷。檢察官移送併
    案意旨（八十九年度偵字第一七三二號）認為被告之行為另涉台灣省內菸酒專賣
    暫行條例第三十七條第五款之販賣未貼專賣憑證之菸類罪部分雖未經起訴，惟因
    與起訴部分有方法結果之牽連關係，本院自得一併審理，併予敘明。
三、原審認被告罪證明確，予以論罪科刑，固非無見，惟查臺灣省內菸酒專賣暫行條
    例第三十七條第五款之販賣未貼專賣憑證菸類罪，並不以販入之後，復行賣出為
    構成要件，祇須以營利為目的，將未貼專賣憑證之菸類購入或賣出，有一於此，
    其犯罪即屬完成，有如上述，該部分雖未經檢察官起訴，惟因與起訴論罪部分有
    方法結果之牽連關係，既經檢察官移請併辦，法院自應一併審理，原審就該部分
    認被告既尚未著手販賣或銷售行為之實行，無涉懲治走私條例第三條第一項之銷
    售罪，自亦無涉上述販賣未貼專賣憑證之菸類罪等語，容有未洽，檢察官被告上
    訴謂其行為無涉走私，僅為販賣未貼專賣憑證之菸類，應無可採。上訴意旨均指
    摘原審未就販賣未稅洋菸論罪，應認其上訴為有理由，原審既有如上可議之處，
    應由本院將原判決撤銷改判，爰審酌被告之品行、生活狀況、智識程度、犯罪之
    動機、目的、犯罪所生之危害、犯罪後之態度等一切情狀後，及其所運送之物品
    係菸類，量處如主文第二項所示之刑，以示儆懲。扣案之未貼專賣憑證之「峰」
    二萬六千五百包、「卡弟兒」菸九千五百包、「大衛杜夫」菸一萬六千九百九十
    包，尚未經行政機關宣告沒入處分，有本院電話查詢登記表在卷可按。自應依臺
    灣省內菸酒專賣暫行條例第四十條第一款之規定宣告沒收之。另扣案之無線電行
    動台（ＳＴＡＮＤＡＲＤ廠，Ｃ五二０型）一台，為共犯「仁哥」所有，且係供
    被告犯罪所用之物，業經被告供承在卷，亦應宣告沒收。
據上論斷，應依刑事訴訟法第三百六十九條第一項前段、第三百六十四條、第二百九
十九條第一項前段，懲治走私條例第三條第一項、第十一條，臺灣省內菸酒專賣暫行
條例第三十七條第五款、第四十條第一款，電信法第五十八條第三項、刑法第十一條
前段、第二十八條、第五十五條、第三十八條第一項第二款、現行法規所定貨幣單位
折算新台幣條例第二條，判決如主文。
本案經檢察官吳慎志到庭執行職務。
中    華    民    國    八十九    年      十        月      二十六      日
                            臺灣高等法院刑事第十七庭
                審判長法  官  陳  正  雄
                                      法  官  林  勤  純
                                      法  官  許  錦  印
右正本證明與原本無異。
不得上訴。
                                      書記官  黃  德  煌
中    華    民    國    八十九    年      十        月      三十一      日
附錄本案論罪科刑法條：
懲治走私條例第三條第一項
    運送、銷售或藏匿前條第一項之走私物品者，處五年以下有期徒刑、拘役或科或
    併科新台幣九萬元以下罰金。


司法院資訊處製作；財團法人民間司法改革基金會備份。
